<!DOCTYPE html PUBLIC "-//W3C//DTD XHTML 1.0 Transitional//EN" "http://www.w3.org/TR/xhtml1/DTD/xhtml1-transitional.dtd">
<html xmlns="http://www.w3.org/1999/xhtml">
<head>
	<meta http-equiv="Content-Type" content="text/html; charset=iso-8859-1" />
	<title>Ymmärrä suomea</title>
	<style type="text/css" media="all">@import "css/styles.css";</style>
	<script type="text/javascript" src="swfobject.js"></script>
</head>
<body class="font-medium">
	<div id="main-wrapper">
		<div id="topbar"></div>
		<div id="main-menu">
			<table cellspacing="0" cellpadding="0" border="0" class="add-links"><tr>
				<td class="item"><img class="raquo" src="i/raquo.gif" alt="" height="7" width="4" /><a href="/ymmarra/index.php?moduli=sanakirja">Sanakirja</a></td>
				<td class="item"><img class="raquo" src="i/raquo.gif" alt="" height="7" width="4" /><a href="/ymmarra/index.php?moduli=verbit">Verbiluettelo</a></td>
				<td class="item"><img class="raquo" src="i/raquo.gif" alt="" height="7" width="4" /><a href="/ymmarra/index.php?moduli=kielioppi">Kielioppi</a></td>
			</tr></table>
			<table cellspacing="0" cellpadding="0" border="0"><tr>
				<td class="item"><img class="raquo" src="i/raquo.gif" alt="" height="7" width="4" /><a href="/ymmarra/index.php">Etusivu</a></td>
				<td class="item"><img class="raquo" src="i/raquo.gif" alt="" height="7" width="4" /><a href="/ymmarra/index.php?moduli=tekstit">Lukutekstit</a></td>
			</tr></table>
		</div>
		<div id="content">
			<table cellspacing="0" cellpadding="0" border="0" id="content-wrapper"><tr>
				<td>
					<div id="left-menu">
												<div class="header-verb"><span>Verbit</span></div>
						<div class="menu">
								<div class="init"><a href="/ymmarra/index.php?moduli=verbit&kirjain=a">A</a></div>
								<div class="init"><a href="/ymmarra/index.php?moduli=verbit&kirjain=e">E</a></div>
								<div class="init"><a href="/ymmarra/index.php?moduli=verbit&kirjain=h">H</a></div>
								<div class="init"><a href="/ymmarra/index.php?moduli=verbit&kirjain=i">I</a></div>
								<div class="init"><a href="/ymmarra/index.php?moduli=verbit&kirjain=j">J</a></div>
								<div class="init"><a href="/ymmarra/index.php?moduli=verbit&kirjain=k">K</a></div>
								<div class="init"><a href="/ymmarra/index.php?moduli=verbit&kirjain=l">L</a></div>
								<div class="init"><a href="/ymmarra/index.php?moduli=verbit&kirjain=m">M</a></div>
								<div class="init"><a href="/ymmarra/index.php?moduli=verbit&kirjain=n">N</a></div>
								<div class="init"><a href="/ymmarra/index.php?moduli=verbit&kirjain=o">O</a></div>
								<div class="init"><a href="/ymmarra/index.php?moduli=verbit&kirjain=p">P</a></div>
								<div class="init"><a href="/ymmarra/index.php?moduli=verbit&kirjain=r">R</a></div>
								<div class="init"><a href="/ymmarra/index.php?moduli=verbit&kirjain=s">S</a></div>
								<div class="init"><a href="/ymmarra/index.php?moduli=verbit&kirjain=t">T</a></div>
								<div class="init"><a href="/ymmarra/index.php?moduli=verbit&kirjain=u">U</a></div>
								<div class="init"><a href="/ymmarra/index.php?moduli=verbit&kirjain=v">V</a></div>
								<div class="init"><a href="/ymmarra/index.php?moduli=verbit&kirjain=y">Y</a></div>
								<div class="init"><a href="/ymmarra/index.php?moduli=verbit&kirjain=Ä">Ä</a></div>
						</div>					</div>
				</td>
				<td>
					<div id="main-content">
						<div id="path">
							<a href=".">Etusivu</a> &gt; <a href="/ymmarra/index.php?moduli=verbit&kirjain=H">H</a>						</div>
													<h1>HARJOITTAA</h1>
						<table cellspacing="0" cellpadding="0" border="0">
							<tr>
								<td colspan="2" style="padding-bottom:10px;"><strong>Aktiivin indikatiivi</strong></td>
							</tr>
							<tr>
								<td><pre>PREESENS                   
minä     harjoitan         
sinä     harjoitat         
hän      harjoittaa        
me       harjoitamme       
te       harjoitatte       
he       harjoittavat      

PASSIIVI
         harjoitetaan      

IMPERFEKTI                 
         harjoitin         
         harjoitit         
         harjoitti         
         harjoitimme       
         harjoititte       
         harjoittivat      

PASSIIVI
         harjoitettiin     

PERFEKTI
olen     harjoittanut      
olet     harjoittanut      
on       harjoittanut      
olemme   harjoittaneet     
olette   harjoittaneet     
ovat     harjoittaneet     

PASSIIVI
on       harjoitettu       

PLUSKVAMPERFEKTI
olin     harjoittanut      
olit     harjoittanut      
oli      harjoittanut      
olimme   harjoittaneet     
olitte   harjoittaneet     
olivat   harjoittaneet     

PASSIIVI
oli      harjoitettu       
</pre></td>
								<td>&nbsp;&nbsp;&nbsp;</td>
								<td><pre>  KIELTOMUOTO
  en        harjoita
  et        harjoita
  ei        harjoita
  emme      harjoita
  ette      harjoita
  eivät     harjoita


  ei        harjoiteta

   
  en        harjoittanut
  et        harjoittanut
  ei        harjoittanut
  emme      harjoittaneet
  ette      harjoittaneet
  eivät     harjoittaneet


  ei        harjoitettu


  en    ole harjoittanut
  et    ole harjoittanut
  ei    ole harjoittanut
  emme  ole harjoittaneet
  ette  ole harjoittaneet
  eivät ole harjoittaneet


  ei    ole harjoitettu


  en    ollut  harjoittanut
  et    ollut  harjoittanut
  ei    ollut  harjoittanut
  emme  olleet harjoittaneet
  ette  olleet harjoittaneet
  eivät olleet harjoittaneet


  ei    ollut  harjoitettu
</pre></td>
							</tr>
						</table>
						<table cellspacing="0" cellpadding="0" border="0">
							<tr>
								<td colspan="2" style="padding-bottom:10px;"><strong>Aktiivin konditionaali</strong></td>
							</tr>
							<tr>
								<td><pre>PREESENS
minä     harjoittaisin     
sinä     harjoittaisit     
hän      harjoittaisi      
me       harjoittaisimme   
te       harjoittaisitte   
he       harjoittaisivat   

PASSIIVI
         harjoitettaisiin  

PERFEKTI
olisin   harjoittanut      
olisit   harjoittanut      
olisi    harjoittanut      
olisimme harjoittaneet     
olisitte harjoittaneet     
olisivat harjoittaneet     

PASSIIVI
olisi    harjoitettu       
</pre></td>
								<td>&nbsp;&nbsp;&nbsp;</td>
								<td><pre> 
  en        harjoittaisi
  et        harjoittaisi
  ei        harjoittaisi
  emme      harjoittaisi
  ette      harjoittaisi
  eivät     harjoittaisi


  ei        harjoitettaisi


  en    olisi  harjoittanut
  et    olisi  harjoittanut
  ei    olisi  harjoittanut
  emme  olisi  harjoittaneet
  ette  olisi  harjoittaneet
  eivät olisi  harjoittaneet


  ei    olisi  harjoitettu
</pre></td>
							</tr>
						</table>
						<table cellspacing="0" cellpadding="0" border="0">
							<tr>
								<td colspan="2" style="padding-bottom:10px;"><strong>Aktiivin potentiaali</strong></td>
							</tr>
							<tr>
								<td><pre>PREESENS
minä     harjoittanen      
sinä     harjoittanet      
hän      harjoittanee      
me       harjoittanemme    
te       harjoittanette    
he       harjoittanevat    

PASSIIVI
         harjoitettaneen   

PERFEKTI
lienen   harjoittanut      
lienet   harjoittanut      
lienee   harjoittanut      
lienemme harjoittaneet     
lienette harjoittaneet     
lienevät harjoittaneet     

PASSIIVI
lienee   harjoitettu       
</pre></td>
								<td>&nbsp;&nbsp;&nbsp;</td>
								<td><pre> 
  en        harjoittane
  et        harjoittane
  ei        harjoittane
  emme      harjoittane
  ette      harjoittane
  eivät     harjoittane


  ei        harjoitettane


  en    liene  harjoittanut
  et    liene  harjoittanut
  ei    liene  harjoittanut
  emme  liene  harjoittaneet
  ette  liene  harjoittaneet
  eivät liene  harjoittaneet


  ei    liene  harjoitettu
</pre></td>
							</tr>
						</table>
						<table cellspacing="0" cellpadding="0" border="0">
							<tr>
								<td colspan="2" style="padding-bottom:10px;"><strong>Aktiivin imperatiivi</strong></td>
							</tr>
							<tr>
								<td><pre>PREESENS

(sinä)   harjoita          
(hän)    harjoittakoon     
(me)     harjoittakaamme   
(te)     harjoittakaa      
(he)     harjoittakoot     

PASSIIVI
         harjoitettakoon   

PERFEKTI

ole      harjoittanut      
olkoon   harjoittanut      
olkaamme harjoittaneet     
olkaa    harjoittaneet     
olkoot   harjoittaneet     

PASSIIVI
olkoon   harjoitettu       
</pre></td>
								<td>&nbsp;&nbsp;&nbsp;</td>
								<td><pre> 

  älä       harjoita
  älköön    harjoittako
  älkäämme  harjoittako
  älkää     harjoittako
  älkööt    harjoittako


  älköön    harjoitettako



  älä      ole  harjoittanut
  älköön   olko harjoittanut
  älkäämme olko harjoittaneet
  älkää    olko harjoittaneet
  älkööt   olko harjoittaneet


  älköön   olko harjoitettu
</pre></td>
							</tr>
						</table>
						<table cellspacing="0" cellpadding="0" border="0">
							<tr>
								<td colspan="2" style="padding-bottom:10px;"><strong>Verbin nominaalimuodot</strong></td>
							</tr>
							<tr>
								<td><pre>I INFINITIIVI              
Lyhyempi muoto:            
         harjoittaa        

Pitempi muoto:             
         harjoittaakseni   
         harjoittaaksesi
         harjoittaakseen
         harjoittaaksemme
         harjoittaaksenne
         harjoittaakseen

III  INFINITIIVI           
inessiivi    harjoittamassa 
elatiivi     harjoittamasta 
illatiivi    harjoittamaan 
adessiivi    harjoittamalla
abessiivi    harjoittamatta 
instruktiivi harjoittaman  
                           
Passiivi
instruktiivi harjoitettaman 
                           
                           
</pre></td>
								<td>&nbsp;&nbsp;&nbsp;</td>
								<td><pre>  II INFINITIIVI
  inessiivi     harjoittaessa
  instruktiivi  harjoittaen

  Passiivi
  inessiivi     harjoitettaessa






  IV INFINITIIVI
 nominatiivi   harjoittaminen
 partitiivi    harjoittamista
        

 I PARTISIIPPI 
  aktiivi       harjoittava
  passiivi      harjoitettava

 II PARTISIIPPI 
  aktiivi       harjoittanut
  passiivi      harjoitettu
</pre></td>
							</tr>
						</table>

					</div>
				</td>
			</tr></table>		</div>
		<div id="footer"><a href="http://www.oph.fi/"><img src="i/oph_logo_ymmarrasuomea.gif" width="157" height="35" alt="OPH" /></a></div>
	</div>
</body>
</html>
